臺灣臺北地方法院民事裁定　　　　　　 96年度勞再易字第2號
再審　原告　瑞輝科技股份有限公司
法定代理人　甲○○
再審　被告　乙○○
上列當事人間請求給付薪資事等件，再審原告對於民國94年7月2
7 日本院94年度勞簡上字第25號民事確定判決及民國95年3 月8
日本院94年度勞再易字第13號民事確定判決暨96年1 月24日本院
95年度勞再易字第4 號民事確定判決提起再審之訴，本院裁定如
下：
    主  文
再審之訴駁回。
再審訴訟費用新臺幣貳仟肆佰玖拾元由再審原告負擔。
    理  由
一、再審原告主張：鈞院94年度勞簡上字第25號、94年度勞再易
    字第13號及95年度勞再易字第4 號民事確定判決，對於伊分
    別於94年8 月26日、94年9 月2 日、94年10月7 日、94年10
    月13日、94年10月27日、95年1 月11日、95年1 月18日提出
    之民事再審補充新證據狀內足以影響判決之重要證物漏未斟
    酌，爰依民事訴訟法第497 條規定，提起本件再審之訴等語
    。
二、按再審之訴，應於30日之不變期間內提起。前項期間，自判
    決確定時起算，判決於送達前確定者，自送達時起算；其再
    審之理由發生或知悉在後者，均自知悉時起算，但自判決確
    定後已逾5年者，不得提起，民事訴訟法第500條第1項、第2
    項定有明文。次按提起再審之訴，應以訴狀表明聲明不服之
    判決及提起再審之訴之陳述，及應於如何程度廢棄原判決及
    就本案如何判決之聲明，暨再審理由及關於再審理由並遵守
    不變期間之證據，為同法第501條第1項第2款、第3款、第4
    款所明定。而該條款所謂表明再審理由，必須指明確定判決
    有如何合於法定再審事由之具體情事始為相當，倘僅泛言有
    何條款之再審事由，而無具體情事者，仍難謂已合法表明再
    審事由。既未合法表明再審事由，即為無再審之事由，性質
    上無庸命其補正（最高法院61年台再字第137判例可資參照
    ）。另再審之訴不合法者，法院應以裁定駁回之，同法第50
    2條第1項亦規定甚明。
三、查本件再審原告雖於訴狀陳述對於本院94年度勞簡上字第25
    號、94年度勞再易字第13號民事確定判決提起再審之訴，惟
    並未表明應於如何程度廢棄原判決及就本案如何判決之聲明
    ，亦未表明再審理由及關於再審理由之證據。且再審原告係
    於94年8 月2 日收受本院94年度勞簡上字第25號民事確定判
    決正本，本院94年度勞再易字第13號民事確定判決正本則於
    95年3 月15日寄存於送達地之警察機關，此業經本院依職權
    調閱前開事件卷宗核對無訛。而上開2 判決均係不得上訴之
    判決，於判決送達前之宣示時確定，依民事訴訟法第500 條
    第2 項規定，自判決送達時起算再審期間，另審酌再審原告
    設於桃園縣桃園市，其在途期間為3 日，縱以再審原告嗣後
    變更送達地之彰化市送達址計算，其在途期間亦僅4 日，則
    再審原告遲至96年2 月2 日始提起本件再審之訴，有聲請再
    審狀上本院收狀戳可稽，顯逾前揭30日不變期間。再審原告
    復未主張其有再審之理由發生或知悉在後等情事，亦未於訴
    狀內表明遵守再審不變期間之證據，揆諸首揭法條規定，再
    審原告對本院94年度勞簡上字第25號、94年度勞再易字第13
    號民事確定判決提起本件再審之訴為不合法，應予駁回。
四、次查，再審原告雖主張本院94年度勞簡上字第25號、94年度
    勞再易字第13號及95年度勞再易字第4 號民事確定判決漏未
    斟酌足以影響判決之民事再審補充新證據狀等重要證物，有
    民事訴訟法第497 條規定之再審事由云云，並提出94年8 月
    26日民事再審第2 至第21頁、94年9 月2 日民事再審（補充
    新證據狀）第4 至8 頁、94年10月7 日民事再審（補充新證
    據（二）狀）第1 至9 頁、94年10月13日民事再審（補充新
    證據（三）狀）第1 至9 頁、94年10月27日民事再審（補充
    新證據（四）狀）第4 至32頁、95年1 月11日民事再審（補
    充新證據（七）狀）第1 至4 頁、95年1 月18日民事再審（
    補充新證據（八）狀）第1 至13頁等為證。惟觀之再審原告
    提出上開民事再審補充新證據狀內容，均係再審原告於本院
    94年度勞再易字第13號審理時對於本院94年度勞簡上第25號
    民事確定判決陳述有再審理由之書狀，尚難認係民事訴訟法
    第497 條所指之證物，則再審原告就本院94年度勞再易字第
    13號、95年度勞再易字第4 號民事確定判決僅泛言有民事訴
    訟法第497 條之再審事由，惟並未表明合於該款再審事由之
    具體情事，難謂已合法表明再審理由。揆諸前述說明，再審
    原告就本院94年度勞再易字第13號、95年度勞再易字第4 號
    民事確定判決提起再審之訴亦不合法，應予駁回。
五、訴訟費用之負擔：本件再審之訴裁判費為新臺幣2,490元，
    應由再審原告負擔。
六、據上論結，本件再審之訴為不合法，爰依民事訴訟法第502
    條第1項、第95條、第78條，裁定如主文。
中　　華　　民　　國　　96　　年　　12　　月　　31　　日
                  勞工法庭    審判長法　官　黃明發
                                    法　官　鄭佾瑩
                 　　　　　　　　　 法　官　管靜怡
以上正本係照原本作成。
本裁定不得抗告。
中　　華　　民　　國　　96　　年　　12　　月　　31　　日
                                    書記官　趙郁涵
